【裁判字號】    98,裁,1521
【裁判日期】    980618
【裁判案由】    有關土地事務
【裁判全文】
最  高  行  政  法  院  裁  定
                                      98年度裁字第1521號
聲  請  人  甲○○
上列聲請人因與相對人臺中縣雅潭地政事務所間有關土地事務事
件，對於中華民國98年1月22日本院98年度裁字第159號裁定，聲
請再審，本院裁定如下：
    主  文
再審之聲請駁回。
再審訴訟費用由聲請人負擔。
    理  由
一、按行政訴訟之當事人，對於本院之裁定，聲請再審，經駁回
    後，不得復以同一原因事實，又對駁回再審聲請所為裁定，
    更行聲請再審，本院46年裁字第41號著有判例。
二、本件聲請人前提起行政訴訟，經本院97年度裁字第3843號裁
    定後，聲請人多次聲請再審，經本院分別裁判駁回在案。茲
    聲請人復對本院98年度裁字第159號裁定聲請再審，核其狀
    述理由，無非謂：聲請人之父吳金慶所有坐落於臺灣省臺中
    縣大雅鄉○○段1453之3地號土地（聲請人於81年9月受贈取
    得，下稱系爭土地）之地籍圖、土地登記簿是否有違誤乙節
    ，業經臺灣臺中地方法院88年度簡上字第92號判決認定確實
    有圖簿不符情形確定，依最高法院73年台上字第4062號、84
    年台上字第2530號判決意旨，法院及當事人就該已經法院判
    斷之重要爭點法律關係，不得作任何相反之判斷或主張，以
    符訴訟上誠信原則。再者，前臺灣省政府地政處以精密電子
    儀器測量後謄繪系爭土地地籍圖經界線，與相對人作成之鑑
    定圖，測量結果均屬正確，但原裁定就上開證據未審，亦未
    說明不採之理由，顯有行政訴訟法第273條第1項第1款及同
    條項第14款事由之違法。再者，系爭土地涉及地籍圖線異常
    變動，業經監察院提案糾正，臺中縣政府囑託相對人辦理地
    籍線釐正，另檢算圖面多於土地補辦抵費地登錄乙節，應由
    相對人另為更正處分。系爭土地實際面積大於登記簿謄本記
    載面積，相對人依據土地登記簿所載面積為計算及記載，有
    失公允，應由臺中縣政府依農地重劃條例第18條及其施行細
    則第38條規定意旨，適用行政程序法第117條前段規定，惟
    原裁定未適用上開法規，亦未說明不採之理由，顯有行政訴
    訟法第273條第1項第1款之違法云云。惟查上開理由，業經
    聲請人於前聲請再審程序中提出主張，而為本院所不採。聲
    請人復以同一原因事實對於本院上開裁定，聲請再審，依首
    開判例意旨，為不合法，應予駁回。
三、據上論結，本件聲請為不合法，依行政訴訟法第283條、第
    278條第1項、第104條、民事訴訟法第95條、第78條，裁定
    如主文。
中    華    民    國    98    年    6     月    18    日
                    最高行政法院第六庭
                        審判長法官  吳  明  鴻
                              法官  吳  東  都
                              法官  胡  方  新
                              法官  林  茂  權
                              法官  侯  東  昇
以  上  正  本  證  明  與  原  本  無  異
中    華    民    國    98    年    6     月    19    日
                              書記官  葛  雅  慎


司法院資訊處製作；財團法人民間司法改革基金會備份。
